臺灣高等法院臺中分院刑事裁定
111年度聲字第558號
聲  請  人  臺灣高等檢察署臺中檢察分署檢察官     
受  刑  人  薛閔議
上列聲請人因受刑人數罪併罰有二裁判以上，聲請定其應執行之
刑（聲請案號：111年度執聲字第189號），本院裁定如下：
    主  文
薛閔議因犯如附表編號1至2、4至8所示各罪之有期徒刑，應執行
有期徒刑伍年肆月。
其餘聲請駁回。
    理  由
一、聲請意旨略以：受刑人薛閔議因竊盜等罪，先後經判決確定
    如附表，應依刑法第53條、第51條第5 款規定，定其應執行
    之刑，並有臺灣苗栗地方檢察署111年1月28日公務詢問紀錄
    表可查，爰依刑事訴訟法第477條第1項聲請裁定等語。　　
二、本件受刑人因犯如附表所示竊盜等罪，經臺灣臺中地方法院
    及本院分別判處如附表各編號所示之刑（本院為犯罪事實最
    後判決之法院），並確定在案，有各該判決書、臺灣高等法
    院被告前案紀錄表在卷可稽。然依臺灣苗栗地方檢察署111
    年1月28日公務詢問紀錄表所載，受刑人僅就不得易科罰金
    部分（即附表1至2、4至8）聲請定應執行刑，而附表編號3
    所示為得易科罰金之罪，受刑人已表明欲以聲請易科罰金或
    聲請易服社會勞動方式執行，就此部分不願意聲請合併定應
    執行刑，復經受刑人簽名、捺印於後（詳參本院卷第15頁）
    ，而臺灣苗栗地方檢察署111年2月15日苗檢松庚111執207字
    第1119003707號函之主旨更載明：「如附表編號1至2、4至8
    所列各罪聲請定應執行之刑」等語（詳參本院卷第13頁），
    足徵附表編號3所示部分乃得易科罰金之罪，並未經受刑人
    依刑法第50條第2項聲請檢察官定應執行刑，參諸刑法第50
    條第1項第1款、第53條之規定，即不得與其餘不得易科罰金
    之罪定其應執行刑，就此部分應駁回檢察官之聲請。至於其
    餘不得易科罰金之各罪（即附表1至2、4至8）則認聲請為正
    當，應予准許。
三、審酌受刑人所犯如附表1至2、4至8所示各罪，均係意圖為自
    己不法所有而竊取他人財物，並侵害個人之財產法益，犯罪
    時間尚稱密接，犯罪手法及態樣相似性高，惟均造成不同財
    產法益持有人受有損害，對於他人財產權益之影響不容小覷
    。基於刑罰經濟與責罰相當之理性刑罰政策，考量受刑人所
    犯行為態樣、手段、動機、所犯各罪反映出之人格特性，兼
    衡刑罰規範目的、整體犯罪非難評價、各罪關連及侵害法益
    等面向，並參酌本院以書面徵詢受刑人之結果，定其應執行
    之刑如主文所示。
四、爰依刑事訴訟法第477 條第1 項、第220條，刑法第53條、
    第51條第5款，裁定如主文。
中　　華　　民　　國　　111 　年　　3 　　月　　30　　日
          刑事第十二庭     審判長法　官  張  國  忠    
　　  　　　　　　　　           法　官  陳      葳 
　　　　　　　　　　　　         法　官  高  文  崇 
上列正本證明與原本無異。
不得抗告。
　　　　　　　　　　　　         書記官  施  耀  婷

中　　華　　民　　國　　111 　年　　3 　　月　　30　　日
                  



附表：受刑人薛閔議定應執行刑案件一覽表
編           號  1 2 3 罪           名  加重竊盜 竊盜 竊盜 宣     告    刑  有期徒刑9月（9次） 有期徒刑7月（2次） 有期徒刑5月，如易科罰金，以新臺幣1000元折算1日 犯   罪  日  期  108.10.16（2次） 108.10.17（2次） 108.10.21（2次） 108.10.29（2次） 108.09.18 108.10.20（2次） 108.07.27 偵 查（自訴） 機關年度案號  臺中地檢108年度偵字第30144號及109年度偵字第1889、2314、2315號 臺中地檢108年度偵字第30144號及109年度偵字第1889、2314、2315號 臺中地檢108年度偵字第30144號及109年度偵字第1889、2314、2315號 最  後事實審 法    院 中高分院 中高分院 中高分院  案    號 109年度上易字第571號 109年度上易字第571號 109年度上易字第571號  判決日期 109.09.15 109.09.15 109.09.15 確  定判  決 法    院 中高分院 中高分院 中高分院  案    號 109年度上易字第571號 109年度上易字第571號 109年度上易字第571號  判    決確定日期 109.09.15 109.09.15 109.09.15 是否得易科罰金、社會勞動  否  否 是 備註  1.臺中地檢109年度執字第18097號 2.編號1、2定應執行有期徒刑2年5月  臺中地檢109年度執字第18098號 













編           號  4 5 6 罪           名  加重竊盜 加重竊盜 竊盜 宣     告    刑  有期徒刑10月（7次） 有期徒刑11月 有期徒刑10月 犯   罪  日  期  109.06.11、109.06.16 109.07.16、109.07.18 109.07.19、109.07.28 109.07.30 109.07.21 109.02.22 偵 查（自訴） 機關年度案號  臺中地檢109年度偵字第23160號 臺中地檢109年度偵字第23160號 臺中地檢109年度偵字第11667號 最  後事實審 法    院 臺中地院 臺中地院 臺中地院  案    號 109年度易字第2238號 109年度易字第2238號 109年度易字第1312號  判決日期 109.09.30 109.09.30 110.01.08 確  定判  決 法    院 臺中地院 臺中地院 臺中地院  案    號 109年度易字第2238號 109年度易字第2238號 109年度易字第1312號  判    決確定日期 109.11.02 109.11.02 110.03.08 是否得易科罰金、社會勞動  否 否 否 備註  1.臺中地檢110年度執字第14373號 2.編號4、5定應執行有期徒刑2年  臺中地檢110年度執字第4638號 
















編           號  7 8 （以下空白） 罪           名  加重竊盜 加重竊盜  宣     告    刑  有期徒刑9月 有期徒刑9月  犯   罪  日  期  109.07.22 109.07.27  偵 查（自訴） 機關年度案號  苗栗地檢109年度偵字第6299、6629號 苗栗地檢109年度偵字第6299、6629號  最  後事實審 法    院 中高分院 中高分院   案    號 110年度上易字第899號 110年度上易字第899號   判決日期 110.12.08 110.12.08  確  定判  決 法    院 中高分院 中高分院   案    號 110年度上易字第899號 110年度上易字第899號   判    決確定日期 110.12.08 110.12.08  是否得易科罰金、社會勞動  否 否  備註  1.苗栗地檢111年度執字第207號 2.編號7、8定應執行有期徒刑1年3月